臺灣板橋地方法院民事裁定　　　　　　　100年度抗字第150號
抗　告　人　宥順工程有限公司
法定代理人　白國志
相　對　人　世誠營造股份有限公司
法定代理人　游文杰
上列當事人間本票裁定事件，抗告人對於中華民國100年7月20日
本院100年度司票字第2651號裁定提起抗告，本院裁定如下：
    主  文
抗告駁回。
抗告程序費用新臺幣壹仟元由抗告人負擔。
    理  由
一本件抗告意旨略以：依雙方簽訂之臺北市北安國中綜合大樓新
  建工程模板及放樣工程合約第15條規定，就系爭工程相關爭議
  ，約定以臺北地方法院為第一審管轄法院，但相對人竟向鈞院
  聲請本票裁定，顯然已違反上揭約定意旨。又依前揭工程合約
  第5條規定，基地放樣應於民國99年8月15日前完成，模板工程
  至遲應於99年12月28日前進場，抗告人已依約如期備料及安排
  工班，但因可歸責於相對人之事由，致抗告人無法如期進場，
  遲至100年3月中，相對人才通知抗告人於該月底備料施工。惟
  抗告人因簽約後 8個月內無法進場施工，致抗告人工班於今年
  過年後流失，且因工資、原物料大幅上漲等物價調整因素，造
  成抗告人營運重大影響。經多次向相對人反應，相對人竟片面
  解約，顯已違反上揭工程合約第5條、民法第227條之2第1項情
  事變更原則等規定。抗告人並無相對人所稱違約情事，相對人
  更無本件本票債權可言。為此，爰提起抗告，請准將原裁定廢
  棄等語。
二按票據法第123 條所定執票人就本票聲請法院裁定強制執行事
  件，由票據付款地之法院管轄，非訟事件法第194條第1項定有
  明文。次按本票應記載左列事項，由發票人簽名：(一)表明其為
  本票之文字。(二)一定之金額。(三)受款人之姓名或商號。(四)無條
  件擔任支付。(五)發票地。(六)發票年、月、日。(七)付款地。(八)到
  期日。未載到期日者，視為見票即付。未載受款人者，以執票
  人為受款人。未載發票地者，以發票人之營業所、住所或居所
  所在地為發票地。未載付款地者，以發票地為付款地。見票即
  付，並不記載受款人之本票，其金額須在五百元以上，票據法
  第120條定有明文。再按本票執票人，依票據法第123條規定，
  聲請法院裁定許可對發票人強制執行，係屬非訟事件，此項聲
  請之裁定及抗告法院之裁定，僅依非訟事件程序，以審查強制
  執行許可與否，並無確定實體上法律關係存否之效力，如發票
  人就票據債務之存否有爭執時，應由發票人提起確認之訴，以
  資解決（最高法院57年台抗字第76號判例意旨參照）。
三經查，本件相對人執有抗告人於99年 9月10日所簽發，未載到
  期日，票面金額新臺幣85萬元，免除作成拒絕證書之本票1 紙
  （下稱系爭本票），而相對人於100年6月17日向抗告人提示系
  爭本票未獲付款之事實，業據相對人提出本票1 紙、掛號郵件
  回執影本1 紙為證，是相對人據以聲請准予裁定強制執行，原
  審予以准許，於法即無不合。抗告意旨固稱：本件應以臺灣臺
  北地方法院為管轄法院，且系爭工程係可歸責於相對人，抗告
  人並無違約，相對人無本件本票債權等語。惟查，系爭本票並
  未記載付款地、發票地，此觀系爭本票上之記載自明，依票據
  法第120 條規定，自應以發票人之營業所、住所或居所所在地
  為付款地，即新北市新莊區。再依非訟事件法第194條第1項之
  規定，相對人就系爭本票聲請強制執行，應由票據付款地新北
  市新莊區之法院即本院為管轄法院，抗告人指稱本院並無管轄
  權云云，要屬誤會。再者，抗告人是否違約，相對人是否有本
  件本票債權，係屬實體上之爭執，應由抗告人另行提起訴訟，
  以資解決，尚非本件非訟程序所得加以審究。抗告意旨求為廢
  棄原裁定，為無理由，應予駁回。
四據上論結，本件抗告為無理由，應依非訟事件法第21條第2 項
  、第24條第1項、第46條，民事訴訟法第495條之1 第1 項、第
  449條第1項、第95條、第78條，裁定如主文。
中    華    民    國   100    年    9     月    5     日
                  民事第三庭    法  官  徐玉玲
以上正本證明與原本無異
如不服本裁定，僅得於收受本裁定正本送達後10日內，以適用法
規顯有錯誤為理由，向本院提出再抗告狀（須附繕本一份及繳納
再抗告裁判費新臺幣1000元）。
中    華    民    國   100    年    9     月    5     日
                                書記官  余承佳